【裁判字號】    97,交聲,1369
【裁判日期】    970520
【裁判案由】    聲明異議
【裁判全文】
臺灣臺中地方法院交通事件裁定        97年度交聲字第1369號
原處分機關  交通部公路總局臺中區監理所
受處分人    乙○○
上列受處分人因違反道路交通管理處罰條例案件，對於交通部公
路總局臺中區監理所97年4 月14日中監違字第裁60-GE0000000號
裁決書聲明異議，本院裁定如下：
    主  文
異議駁回。
    理  由
一、異議意旨略為：異議人乙○○於民國97年2 月26日18時35分
    許，駕駛車牌號碼0967-SH 號自小客車，於台中市○區○村
    路137 號前，因「車道違規臨停」，經警當場舉發有道路交
    通管理處罰條例第55條第1項第1款之違規行為，嗣經交通部
    公路總局臺中區監理所依法裁決處罰新台幣（下同）600 元
    。惟異議人並沒有違規在快車道上臨時停車，當時是在慢車
    道上緩慢行駛找車位，原處分機關未予詳查即遽為裁決，實
    有違誤等語。
二、按汽車駕駛人，在快車道臨時停車，處新臺幣三百元以上六
    百元以下罰鍰，道路交通管理處罰條例第55條第1項第1款定
    有明文。經查：本件異議人於上開道路之快車道上臨時停車
    之事實，業據證人即執勤警員甲○○於本院調查時證稱：「
    當天受處分人的車子是在美村路何嘉仁美語補習班對面之時
    美齋鐘錶店門口，該處離美村路、公益路口約五十公尺。事
    發當時，何嘉仁補習班正好是下課時間，有很多家長會在該
    處臨時停車接小孩，因為距離公益路口很近，所以經常會導
    致該路段雍塞。當天接獲民眾檢舉何嘉仁美語補習班路段併
    排停車嚴重，我們就開巡邏車到達現場將併排停車的車輛驅
    離，我們將何嘉仁補習班門口併排車輛驅離後，經過約兩輪
    紅綠燈的時間，車流已經獲得舒解，這時發現補習班對面鐘
    錶店門口有一輛車子停在外側車道（佔用了半個車道，美村
    路是雙向各兩線車道的道路），我就將巡邏車開到該車輛的
    後方，以蜂鳴器驅趕該車駛離，但車輛沒有任何動靜，我再
    把警車開到該車的前方下車查看，發現受處分人坐在駕駛座
    上，我就先以手勢指揮請他先離開，但受處分人也沒有動作
    ，於是我才上前請受處分人出示證件並開立罰單。」等語綦
    詳（本院97年5 月16日訊問筆錄）。異議人固執前揭情詞辯
    解，惟查：
    (一)員警稽查違反道路交通安全規則之各種違規行為，本有不
      同之執行方法，就超速、酒醉駕車及超載等而言，固非輔
      以科學工具（如測速器、酒測器、地磅等），實難僅憑執
      勤者之五官知覺判斷之；惟就是否於快車道上臨時停車，
      單憑執勤者之目擊即可確定，並非每件違規行為均須以科
      學工具舉發，始可認定之。本件異議人於快車道上臨時停
      車之行為，既經員警甲○○以目擊證人身分到庭作證，並
      表示異議人確有於快車道上臨時停車，因而佔用半個車道
      之事實，自非不得為異議人上開違規事實之認定。
    (二)況且，證人甲○○亦證稱：一般對於併排停車違規的處理
      ，都會先行勸導，經勸導無效才會開單告發等語。參照證
      人既係先行在受處分人車輛後方鳴笛驅離、復於受處分人
      車輛前方以手勢勸導駛離無效後，始開單告發，衡情，證
      人自無將受處分人之車輛係緩慢行駛而誤判為靜止狀態之
      虞，受處分人辯稱當時係緩慢行駛找車位云云，要係推諉
      之詞，不足採信。受處分人之車輛既係靜止狀態並已佔用
      半個車道，其確有在快車道上臨時停車之事實，已堪認定
      之。
三、綜上所述，原處分機關援引首開規定，裁處受處分人 罰 鍰
    600 元，於法有據，本件異議人之聲明異議，為無理由，應
    予駁回。
據上論斷，應依道路交通案件處理辦法第19條，裁定如主文。
中    華    民    國    97    年    5     月    20    日
                    交通法庭  法  官  高英賓
上正本證明與原本無異。
如不服本裁定，應於收受送達後5 日內，向本院提出抗告狀。
                              書記官  司立文
中    華    民    國    97    年    5     月    20    日


司法院資訊處製作；財團法人民間司法改革基金會備份。
